【裁判字號】    97,上訴,674
【裁判日期】    970506
【裁判案由】    毒品危害防制條例
【裁判全文】
臺灣高等法院刑事判決                 97年度上訴字第674號
上  訴  人
即  被  告  甲○○
上列上訴人因毒品危害防制條例案件，不服臺灣桃園地方法院96
年度審訴字第1421號，中華民國96年12月26日第一審判決（起訴
案號：臺灣桃園地方法院檢察署96年度毒偵字第5064號），提起
上訴，本院判決如下：
    主  文
上訴駁回。
    事  實
一、甲○○前有違反毒品危害防制條例、賭博等前科，其中於民
    國91年間，因違反毒品危害防制條例案件，經原審以91年度
    訴字第715號判決判處應執行有期徒刑8月（其中施用第一級
    毒品部分判處有期徒刑7月，施用第二級毒品部分判處有期
    徒刑3月）確定，於93年1月10日縮刑期滿執行完畢；又於93
    年間，再因違反毒品危害防制條例案件，經原審以93年度訴
    字第1963號判決判處有期徒刑8月確定，並於94年12月13 日
    縮刑期滿執行完畢（均構成累犯）。甲○○於89年間因施用
    毒品案件，經本院以89年度毒聲字第5222號裁定送觀察、勒
    戒，認無繼續施用毒品傾向，於89年9月30日執行完畢釋放
    ，並經臺灣桃園地方法院檢察署檢察官於89年9月30日以89
    年度毒偵字第4159號為不起訴處分確定；再於90年間，因施
    用毒品案件，經原審以90年度毒聲字第3428號裁定送觀察、
    勒戒後，認有繼續施用毒品傾向，再經原審以91年度毒聲字
    第192號裁定令入戒治處所施以強制戒治，繼經原審以91年
    度毒聲字第1872號裁定停止戒治，所餘戒治期間付保護管束
    ，於91年8月28日停止強制戒治而釋放出所，至92年1月21日
    戒治期滿執行完畢（其施用部分經檢察官起訴後，經原審以
    91年度訴字第715號判決判處應執行有期徒刑8月確定）；又
    五年內，於93年間，再因施用毒品案件，經原審以93年度訴
    字第1963號判決判處有期徒刑8月確定。猶不知悛悔，明知
    海洛因、安非他命係業經公告列為毒品危害防制條例第2條
    第2項第1款、第2款之第一、二級毒品，不得非法持有、施
    用，竟基於施用第一級毒品海洛因之犯意，於96年9月2日某
    時，在桃園縣大溪鎮○○○街12巷8號住處內，以注射針筒
    方式施用第一級毒品海洛因1次；另基於施用第二級毒品安
    非他命之犯意，於同日某時，在桃園縣龍潭鄉○○路416 巷
    7弄5號范代照住處內，以吸食器吸取煙霧方式施用第二級毒
    品安非他命1次。嗣於96年9月3日14時50分許，在上址即桃
    園縣龍潭鄉○○路416巷7弄5號為警查獲，並扣得范代照其
    所有之透明結晶1包連同包裝袋1只（毛重0.1公克），及范
    代照所有之玻璃球1個、吸食器1組，始悉上情。
二、案經桃園縣政府警察局龍潭分局報請臺灣桃園地方法院檢察
    署檢察官偵查起訴。
    理  由
一、訊據被告甲○○對其於上揭時、地，分別以注射針筒、吸食
    器吸食器之方式施用第一級毒品海洛因及第二級毒品甲基安
    非他命之犯罪事實坦承不諱。而員警查獲被告後所採集之尿
    液檢體，經送請台灣檢驗科技股份有限公司以酵素免疫分析
    法初步檢驗，再佐以氣相層析質譜儀分析法確認檢驗結果確
    呈鴉片類陽性反應、安非他命類陽性反應，此有桃園縣政府
    警察局龍潭分局被採尿人姓名對照表、台灣檢驗科技股份有
    限公司濫用藥物尿液檢驗報告各1份附卷可稽，足見被告上
    開自白確與事實相符，應堪採信。綜上所述，本件事證明確
    ，被告上揭犯行堪以認定。
二、核被告所為，係犯毒品危害防制條例第10條第1項之施用第
    一級毒品海洛因罪、同條例第10條第2項之施用第二級毒品
    安非他命罪。其施用前後持有第一級、第二級毒品之低度行
    為，為其施用第一級、第二級毒品之高度行為所吸收，不另
    論罪。查被告前有如事實欄所載之犯罪科刑執行情形，有臺
    灣桃園地方法院檢察署刑案資料查註紀錄表、被告前案紀錄
    表各1份在卷可參，被告於前案執行完畢後5年內故意再犯本
    件有期徒刑以上之施用第一級毒品罪、施用第二級毒品罪，
    均為累犯，各應依刑法第47條第1項之規定加重其刑。
三、原審以被告犯行明確，適用毒品危害防制條例第10條第1項
    、第2項、第18條第1前段，刑法第11條前段、第47條第1項
    、第51條第5款之規定，並審酌被告因施用毒品案，前經觀
    察、勒戒後，復因施用毒品案，迭經檢察官依法訴追，仍不
    知悔改、警惕，猶繼續施用毒品，本不宜寬貸，惟此乃自戕
    行為及被告犯後已坦承悔悟等一切情狀，認被告甲○○施用
    第一級毒品，累犯，處有期徒刑拾壹月；又施用第二級毒品
    ，累犯，處有期徒刑肆月，應執行有期徒刑壹年貳月，及扣
    案之透明結晶1包連同包裝袋1只（毛重0.1公克）、玻璃球1
    個、吸食器1組，被告否認為其所有，且係在同案被告范代
    照住處內查獲，應於范代照案件內宣告沒收，爰不予宣告沒
    收等，經核尚屬妥適，被告上訴請求輕判為無理由，應予駁
    回。
據上論斷，應依刑事訴訟法第368條判決如主文。
本案經檢察官呂光華到庭執行職務。
中    華    民    國    97    年    5     月    6     日
                  刑事第九庭  審判長法  官 陳貽男
                                    法  官 周盈文
                                    法  官 許宗和
以上正本證明與原本無異。
施用第一級毒品部份如不服本判決，應於收受送達後十日內向本
院提出上訴書狀，其未敘述上訴之理由者並得於提起上訴後十日
內向本院補提理由書（均須按他造當事人之人數附繕本）。
其餘不得上訴。
                                    書記官 林淑貞
中    華    民    國    97    年    5     月    6     日
附錄本案論罪科刑法條：
毒品危害防制條例第10條
施用第一級毒品者，處六月以上五年以下有期徒刑。
施用第二級毒品者，處三年以下有期徒刑。


司法院資訊處製作；財團法人民間司法改革基金會備份。
